臺灣桃園地方法院刑事判決
111年度審易字第1152號
                                   111年度審易字第1857號
公  訴  人  臺灣桃園地方檢察署檢察官
被      告  廖金隆



上列被告因竊盜案件，經檢察官提起公訴（111 年度偵字第1775
8號、第30217號），被告就被訴事實為有罪之陳述，本院裁定進
行簡式審判程序，合併審理判決如下：
    主      文
乙○○共同犯攜帶兇器踰越牆垣竊盜罪，累犯，處有期徒刑柒月；
又犯踰越牆垣竊盜罪，累犯，處有期徒刑柒月。應執行有期徒刑
拾月。
未扣案之犯罪所得發電機壹台沒收，如全部或一部不能沒收或不
宜執行沒收時，追徵其價額。
    事實及理由
一、本件犯罪事實及證據，除證據部分增列「被告乙○○於本院準
    備程序及審理中之自白」外，其餘均與臺灣桃園地方檢察署
    檢察官起訴書之記載相同，茲引用如附件一、二。
二、論罪科刑
（一）核被告乙○○就附件一犯罪事實欄二所為，係犯刑法第321
      條第1項第2款、第3款之攜帶兇器踰越牆垣竊盜罪；就附
      件二犯罪事實欄一所為，係犯刑法第321條第1項第2款之
      踰越牆垣竊盜罪。被告與真實姓名年籍不詳之張姓男子就
      附件一犯罪事實欄二之竊盜犯行，有犯意聯絡及行為分擔
      ，應論以共同正犯。被告前開所犯2罪間，犯意各別，行
      為互殊，應予分論併罰。
（二）被告前因①施用毒品案件，經本院以100年度審易字第2457
      號判決判處有期徒刑7月確定，②竊盜案件，經本院以101
      年度壢簡字第297號判決判處有期徒刑5月確定，③竊盜案
      件，經本院以101年度審易字第517號判決判處有期徒刑4
      月確定，④竊盜案件，經本院以101年度審易字第197號判
      決判處有期徒刑8月確定，⑤施用毒品案件，經本院以101
      年度審訴字第613號判決分別判處有期徒刑9月、7月，應
      執行有期徒刑1年2月確定，⑥竊盜案件，經本院以105年度
      審易字第2427號判決判處有期徒刑8月確定，⑦施用毒品案
      件，經本院以105年度審簡字第370號判決判處有期徒刑5
      月確定，⑧施用毒品案件，經本院以105年度審易字第1666
      號判決判處有期徒刑8月確定，⑨施用毒品案件，經本院以
      106年度壢簡字第49號判決判處有期徒刑6月確定，⑩施用
      毒品案件，經本院以106年度審易字第897號判決判處有期
      徒刑6月確定，⑪施用毒品案件，經本院以106年度審易字
      第1277號判決判處有期徒刑4月確定，⑫妨害風化案件，經
      本院以106年度簡字第365號判決判處有期徒刑4月確定，
      上開①至⑥案件、⑦至⑩案件、⑪至⑫案件，分別經本院以106
      年聲字第2807號、第2808號、第3964號裁定定應執行有期
      徒刑3年10月、1年6月及7月確定，接續執行至民國108年1
      1月18日執行完畢，有臺灣高等法院被告前案紀錄表在卷
      可稽，其於5年內故意再犯有期徒刑以上之本罪，均為累
      犯。又司法院大法官於108年2月22日就累犯規定是否違憲
      乙事，作成釋字第775號解釋：「有關累犯加重本刑部分
      ，不生違反憲法一行為不二罰原則之問題。惟其不分情節
      ，基於累犯者有其特別惡性及對刑罰反應力薄弱等立法理
      由，一律加重最低本刑，於不符合刑法第59條所定要件之
      情形下，致生行為人所受之刑罰超過其所應負擔罪責之個
      案，其人身自由因此遭受過苛之侵害部分，對人民受憲法
      第8條保障之人身自由所為限制，不符憲法罪刑相當原則
      ，牴觸憲法第23條比例原則。」本院審酌被告所犯前案與
      本案為罪質相同之竊盜案件，被告顯未能記取前案科刑之
      教訓謹慎行事，漠視法紀，其對刑罰之反應力薄弱，未因
      此產生警惕作用，爰參照上開解釋意旨，均依刑法第47條
      第1項規定加重其刑。
（三）爰以行為人之責任為基礎，審酌被告不思以正當方式獲取
      財物，竟圖不勞而獲，恣意為本案加重竊盜之犯行，顯然
      欠缺對他人財產權之尊重，所為實屬不該；惟念及被告犯
      後坦承犯行，犯後態度尚可，衡以被告之犯罪動機、情節
      、所生危害暨其生活及經濟狀況、素行、年紀及智識程度
      等一切情狀，分別量處如主文所示之刑，暨定其應執行刑
      。
三、沒收部分
（一）按供犯罪所用、犯罪預備之物或犯罪所生之物，屬於犯罪
      行為人者，得沒收之，但有特別規定者，依其規定，刑法
      第38條第2項定有明文。扣案之鉗子1支，為真實年籍姓名
      不詳之張姓男子所有（見偵字第17758號卷第15頁），依
      前揭規定，爰不予宣告沒收。
（二）按犯罪所得，屬於犯罪行為人者，沒收之；前2項之沒收
      ，於全部或一部不能沒收或不宜執行沒收時，追徵其價額
      ，刑法第38條之1第1項前段、第3項分別定有明文。經查
      ，被告竊得告訴人丙○○所有之發電機1台，為被告之犯罪
      所得，且未合法發還告訴人，應依上開規定宣告沒收，於
      全部或一部不能沒收或不宜執行沒收時，追徵其價額。
據上論斷，應依刑事訴訟法第273條之1第1項、第299條第1項前
段、第310條之2、第454條第2項（本案採判決精簡原則，僅引述
程序法條），判決如主文。
本案經檢察官賴怡伶到庭執行職務。
中　　華　　民　　國　　111 　年　　10　　月　　12　　日
                    刑事審查庭     法  官     高上茹
以上正本證明與原本無異。
如不服本判決應於收受判決後20日內向本院提出上訴書狀，並應
敘述具體理由。其未敘述上訴理由者，應於上訴期間屆滿後20日
內向本院補提理由書(均須按他造當事人之人數附繕本)「切勿逕
送上級法院」。
                                   書記官     涂頴君
中　　華　　民　　國　　111 　年　　10　　月　　12　　日
附錄本判決論罪法條全文：
中華民國刑法第321 條
犯前條第一項、第二項之罪而有下列情形之一者，處六月以上五
年以下有期徒刑，得併科五十萬元以下罰金：
一、侵入住宅或有人居住之建築物、船艦或隱匿其內而犯之。
二、毀越門窗、牆垣或其他安全設備而犯之。
三、攜帶兇器而犯之。
四、結夥三人以上而犯之。
五、乘火災、水災或其他災害之際而犯之。
六、在車站、港埠、航空站或其他供水、陸、空公眾運輸之舟、
    車、航空機內而犯之。
前項之未遂犯罰之。
附件一:
臺灣桃園地方檢察署檢察官起訴書
                                    111年度偵字第17758號
　　被　　　告　乙○○　男　64歲（民國00年0月00日生）
　　　　　　　　　　　　住臺南市○○區○○路000號
　　　　　　　　　　　　國民身分證統一編號：Z000000000號
上列被告因竊盜案件，業經偵查終結，認應提起公訴，茲將犯罪
事實及證據並所犯法條分敘如下：
　　　　犯罪事實
一、乙○○前因毒品、竊盜、詐欺及營利姦淫猥褻等案件，經判決
    後分別經臺灣桃園地方法院分別以106年聲字第2808號、第2
    807號、第3964號裁定定應執行有期徒刑1年6月、3年10月及
    7月確定，接續執行至民國108年11月18日執行完畢。
二、詎仍不知悔改，夥同真實姓名年籍不詳之張姓男子共同意圖
    為自己不法之所有，基於竊盜之犯意聯絡，於111年3月4日
    凌晨3時38分許，至王忠所管領位於桃園市○○區○○○路000號
    旁之工地，穿越圍籬進入該工地後，先由該張姓男子持鉗子
    破壞該工地儲藏室門鎖後，即一同竊取該儲藏室內電線23捆
    (價值新臺幣【下同】3萬元)、4分U型短鋼筋10條(價值1,00
    0元)得手後，即將之搬運至推車上欲載運離開。嗣於同日凌
    晨3時55分許，為警執行巡邏勤務發現其等形跡可疑，而上
    前盤查，乙○○始坦承上情。
三、案經王忠訴由桃園市政府警察局中壢分局報告偵辦。
　　　　證據並所犯法條
一、證據清單暨待證事實：
編號 證據名稱 待證事實 ㈠ 被告乙○○於警詢及本署偵查中之供述 證明被告夥同真實姓名年籍不詳之張姓男子於上揭時點至上址工地，翻牆進入該地內後，由該張姓男子持紅色鉗子破壞儲藏室門鎖，即一同竊取該儲藏室內之電線23捆、4分U型短鋼筋10條得手後，由被告將之搬運至推車上，嗣經巡邏警員發現上情，而上前盤查，被告始坦承犯行等事實。 ㈡ 告訴人王忠於警詢中之指訴 1.證明告訴人於111年3月4日凌晨4時許，接獲派出所來電稱其所管領之上址工地物品遭竊，後告訴人至現場發現該工地儲藏室門鎖遭破壞，電線23捆、4分U型短鋼筋10條遭竊之事實。 2.證明證人自監視器中見2名竊嫌推一台推車置於工地外，後穿越圍籬後，由其中1名竊嫌持器械破壞門鎖進入儲藏室，後搬運儲藏室內電線及鋼筋上推車之事實。 ㈢ 1.現場監視器影像光碟1片、該監視器截圖2張、警員密錄器影像截圖1張 2.桃園市政府警察局中壢分局扣押筆錄、扣押物品目錄表、贓物認領保管單各1份、查獲現場暨行竊時所持用之鉗子、遭竊物品照片12張 證明被告與真實姓名不詳之男子於上揭時、地竊取上開物品，後為警執行巡邏發現，並當場扣得其等所持用之鉗子及前揭遭竊之物品之事實。 
二、核被告所為，係犯刑法第321條第1項第2款、第3款之加重竊
    盜罪嫌。又被告與該張姓男子就上開竊盜犯行，有犯意聯絡
    、行為分擔，請論以共同正犯。而被告前有如犯罪事實欄所
    載論罪科刑及執行情形，有本署刑案資料查註紀錄表附卷可
    稽，其於有期徒刑執行完畢後，5年以內故意再犯本件有期
    徒刑以上之罪，為累犯，請並斟酌依刑法第47條第1項之規
    定及司法院大法官釋字第775號解釋意旨加重其刑。至被告
    之犯罪所得，已實際合法發還告訴人，有贓物認領保管單存
    卷足憑，依刑法第38條之1第5項規定，爰不予聲請宣告沒收
    。
三、依刑事訴訟法第251條第1項提起公訴。
　  此　致
臺灣桃園地方法院
中　　華　　民　　國　　111　　年　　 5　　月　  15　 日
　　　　　　　　　　　　　　　檢察官       楊挺宏
本件正本證明與原本無異　
中　　華　　民　　國　  111　  年　　 5    月    19   日
                              書記官       蔡欣潔
所犯法條：
中華民國刑法第321條
犯前條第 1 項、第 2 項之罪而有下列情形之一者，處 6 月以
上 5 年以下有期徒刑，得併科 50 萬元以下罰金：
一、侵入住宅或有人居住之建築物、船艦或隱匿其內而犯之。
二、毀越門窗、牆垣或其他安全設備而犯之。
三、攜帶兇器而犯之。
四、結夥三人以上而犯之。
五、乘火災、水災或其他災害之際而犯之。
六、在車站、港埠、航空站或其他供水、陸、空公眾運輸之舟、
    車、航空機內而犯之。
前項之未遂犯罰之。
附件二：
臺灣桃園地方檢察署檢察官起訴書
                                    111年度偵字第30217號
　　被　　　告　乙○○　男　64歲（民國00年0月00日生）
　　　　　　　　　　　　籍設臺南市○○區○○里0鄰○○路0
                          00號(臺南市六甲區戶政事務所)
                        居無定所
　　　　　　　　　　　　國民身分證統一編號：Z000000000號
上列被告因竊盜案件，已經偵查終結，認應提起公訴，茲將犯罪
事實及證據並所犯法條分敘如下：
　　　　犯罪事實
一、乙○○意圖為自己不法之所有，基於竊盜之犯意，於民國111
    年4月21日4時許，在桃園市平鎮區龍南路與洪圳路口，跨越
    工地圍欄進入工地內，再徒手竊取工地內由丙○○所管領之發
    電機1臺(價值新臺幣2萬元)，得手後隨即將發電機放置於推
    車上離去。
二、案經丙○○訴由桃園市政府警察局八德分局報告偵辦。
　　　　證據並所犯法條
一、證據清單及待證事實：
編號 證據名稱 待證事實 1 被告乙○○於警詢時之供述 坦承上開犯罪事實。 2 告訴人丙○○於警詢時脂指述 被告上開犯罪事實。 3 現場照片4張 證明被告上揭時、地，翻越工地圍欄竊取發電機之事實。 
二、按刑法第321條第1項第2款所謂「毀」係指毀損，「越」則
    係指踰越或超越，只要踰越或超越門扇、牆垣或其他安全設
    備之行為使該門扇、牆垣或其他安全設備喪失防閑作用，即
    該當於此規定之要件。故核被告所為，係犯刑法第321條第1
    項第2款翻越牆垣而犯竊盜罪嫌。至被告所竊之物為其犯罪
    所得，雖未扣案，仍請刑法第38條之1第1項前段、第3項規
    定，宣告沒收之，如全部或一部不能沒收時，追徵其價額。
三、依刑事訴訟法第251條第1項提起公訴。
　  此　致
臺灣桃園地方法院
中　　華　　民　　國　  111　　年　　7 　 月　 14 　 日
　　　　　　　　　　　 　　　　檢　察　官  甲○○
本件證明與原本無異　　　　　　　　　　　　　　　　　　　
中    華　  民  　國   111    年　  8    月    13     日
                              書  記  官  蔡瀠萱     
附錄本案所犯法條全文
中華民國刑法第321條
犯前條第 1 項、第 2 項之罪而有下列情形之一者，處 6 月以
上 5 年以下有期徒刑，得併科 50 萬元以下罰金：
一、侵入住宅或有人居住之建築物、船艦或隱匿其內而犯之。
二、毀越門窗、牆垣或其他安全設備而犯之。
三、攜帶兇器而犯之。
四、結夥三人以上而犯之。
五、乘火災、水災或其他災害之際而犯之。
六、在車站、港埠、航空站或其他供水、陸、空公眾運輸之舟、
    車、航空機內而犯之。
前項之未遂犯罰之。